【裁判字號】    97,裁,3372
【裁判日期】    970627
【裁判案由】    有關土地事務
【裁判全文】
最  高  行  政  法  院  裁  定
                                      97年度裁字第3372號
抗  告  人  成功廣播股份有限公司
代  表  人  甲○○
上列抗告人因與相對人高雄市政府工務局間有關土地事務事件，
對於中華民國97年1月4日高雄高等行政法院96年度訴字第855號
裁定提起抗告，本院裁定如下︰
    主  文
抗告駁回。
抗告訴訟費用由抗告人負擔。
    理  由
一、按提起撤銷訴訟，以經合法訴願為要件，此觀行政訴訟法第
    4條之規定即明。當事人未經合法訴願而提起行政訴訟，其
    起訴即屬不備其他要件，行政法院應依行政訴訟法第107條
    第1項第10款後段規定，以裁定駁回其訴。次按訴願之提起
    ，應自行政處分達到或公告期滿之次日起30日內為之，訴願
    法第14條第1項定有明文。訴願逾法定期間，即非合法，其
    復提起撤銷訴訟，自屬起訴不備其他要件，應以裁定駁回之
    。
二、本件抗告人因土地事務事件，於民國96年5月4日收受相對人
    96年5月3日高市工養處字第0960011430號函（處分書），有
    送達證書附原處分卷可稽。其提起訴願期間自96年5月5日起
    ，扣除在途期間0日，算至96年6月4日（原計至96年6月3日
    ，因該日為星期日順延至翌日）即已屆滿，抗告人遲至96年
    6月5日始提起訴願，有收文戳可按，已逾法定期間，其復提
    起撤銷訴訟，原裁定以其起訴不合法，予以駁回，依上開規
    定及說明，核無違誤。
三、抗告意旨略以：抗告人係由高雄市政府經高雄市議會通過特
    許使用高雄市○○區○○段77及81地號土地(公園用地)(以
    下稱系爭土地)，設置電台天線鐵塔與機房及基地，撤銷特
    許應屬高雄市政府之權限，非相對人可自行為之。又相對人
    以有違「都市計畫公共設施用地多目標使用辦法」及「高雄
    市公園管理自治條例」作為廢止系爭土地特許使用(即原處
    分)之依據，惟依行政程序法第123條規定授益行政處分得廢
    止之情形，應自廢止原因發生後2年內為之，上開法令頒佈
    至今已逾2年，相對人自不得再依此作為廢止該授益處分之
    依據。再抗告人以配合宣導政令作為使用土地之對價，自非
    無償使用相對人所提供之土地。相對人所為處分，顯係迂迴
    適用法令，企圖以違法處分除去抗告人之租賃權以及妨礙抗
    告人合法使用租賃物，原處分顯屬違法，且有無效之情，原
    審法院逕以程序駁回，抗告人難以甘服等語。惟抗告人於原
    審係請求撤銷原處分及訴願決定，係提起撤銷訴訟，並非確
    認原處分無效訴訟，其應經合法訴願程序，起訴始謂合法，
    其以原處分無效指摘原裁定違法，並無足採。又抗告人起訴
    不合法，應自程序上駁回，即無庸審究其實體上之主張，抗
    告人以實體上理由指摘原裁定不當，亦無足取。從而，抗告
    人之抗告難認有理由，應予駁回。
四、據上論結，本件抗告為無理由，依行政訴訟法第104條、民
    事訴訟法第95條、第78條，裁定如主文。
中    華    民    國    97    年    6     月    27    日
                    最高行政法院第三庭
                        審判長法官  黃  璽  君
                              法官  林  茂  權
                              法官  鄭  忠  仁
                              法官  黃  本  仁
                              法官  吳  東  都
以  上  正  本  證  明  與  原  本  無  異
中    華    民    國    97    年    7     月    4     日
                              書記官  莊  俊  亨


司法院資訊處製作；財團法人民間司法改革基金會備份。
